【裁判字號】    97,交聲,806
【裁判日期】    970528
【裁判案由】    聲明異議
【裁判全文】
臺灣高雄地方法院交通事件裁定         97年度交聲字第806號
原處分機關  高雄市政府交通局
異  議  人  甲○○
上列異議人因聲明異議案件，對於高雄市政府交通局於民國97年
4 月3 日所為之裁決（高市交裁字第裁32-BO0000000號）聲明異
議，本院裁定如下：
    主  文
異議駁回。
    理  由
一、異議意旨略以：原處分機關以異議人即受處分人甲○○將其
    所有之車牌號碼HB2-389號重型機車，於民國97年2月28日12
    時23分許，停放於高雄市○○○路119 號前，未依規定停放
    車輛，而為警拍照取締，以高市警交字第BO0000000 號舉發
    通知單製單舉發，嗣經原處分機關依道路交通管理處罰條例
    第56條第1 項第9 款，裁處異議人罰鍰新臺幣（下同）600
    元。異議人以其雖有於上揭時地停放上開機車，但伊係於97
    年2 月28日8 時50分許，將該機車停放在補習班旁亦即建國
    路上之停車格內，與道路邊緣對齊，並未停放在停車格外，
    後恐係遭不明人士挪動導致拖吊時伊車輛違規停放在停車格
    外，爰依法聲明異議。
二、按汽車駕駛人停車時，停車位置不依規定者，處600 元以上
    1,200 百元以下罰鍰，道路交通管理處罰條例第56條第1 項
    第9 款定有明文；又該法所指之車輛，係指在道路上以原動
    機行駛之汽車 (包括機器腳踏車)或以人力、獸力行駛之車
    輛，故機車亦在規範範圍內，同法第3條第8款亦有明文。
三、經查：
  (一)異議人之上開機車，於受拖吊時，其停放位置在設有機車停
    車格處之格位外，而有未依規定停放機車之違規情事乙節，
    有高雄市政府交通局所拍攝之現場照片2 張附卷可稽，洵堪
    認定。
  (二)異議人雖辯稱：其並無違規停放之事實，恐係嗣後遭人挪動
    始行違規云云。惟本件異議人就上開其所主張有利於己之事
    項並未提出任何資料以資證明，又異議人雖稱建國路拖吊頻
    繁，可調閱當天8 時50分至12時25分之間的照片查證云云，
    然按交通機關或警察機關委託民間拖吊業者取締違規停放之
    車輛時，僅會就各該違規停放車輛之位置予以個別拍照存證
    ，而不會持續就某地點之各車輛停放情形長期拍照，無從就
    此查證異議人最初車輛停放位置為何，故異議人所指調查證
    據方法，尚無從證明其是否有遭他人挪動車輛致違規停放乙
    情。綜上，異議人空言指稱，尚難採信。
四、是本件異議人於上開時、地，不依規定位置停車一情，應堪
    認定。原處分機關以異議人違規事實明確，依前揭法規規定
    ，裁處異議人罰鍰600 元，於法有據，裁罰額度亦無不當，
    異議人執前開情詞聲明異議，為無理由，應予駁回。
五、據上論斷，依道路交通案件處理法第19條，裁定如主文。
中    華    民    國    97    年    5     月    28    日
                  交通法庭  法  官   吳金芳
以上正本證明與原本無異。
如不服本裁定，應於收受送達後5 日內向本院提出抗告狀。
中    華    民    國    97    年    5     月    30    日
                            書記官   武凱葳


司法院資訊處製作；財團法人民間司法改革基金會備份。
